ko: 채찍 유형: 마장마술용 채찍; 사냥용 채찍; 점프 배트; 조마삭 채찍; 경주용 채찍; 승마용 채찍; 쇼 채찍; 가축 몰이용 채찍; 훈련용 채찍; 기타
bg-BG: Стил на камшика: Камшик за обездка; Ловен камшик; Камшик за прескачане; Камшик за лонжиране; Камшик за надбягвания; Къс камшик (стек); Камшик за изложби; Камшик за добитък; Тренировъчен камшик; Друго
vi: Kiểu roi: Roi cưỡi ngựa nghệ thuật; Roi săn; Roi nhảy; Roi lunge; Roi đua; Roi ngắn; Roi biểu diễn; Roi chăn gia súc; Roi huấn luyện; Khác
pl: Styl bata: Bat ujeżdżeniowy; Bat myśliwski; Palcat skokowy; Bat do lonżowania; Bat wyścigowy; Palcat; Bat pokazowy; Bat pasterki; Bat treningowy; Inne
zh-TW: 鞭子樣式: 馬場馬術鞭; 狩獵鞭; 障礙鞭; 打圈鞭; 賽馬鞭; 短馬鞭; 展示鞭; 牧羊鞭; 訓練鞭; 其他
zh-CN: 马鞭款式: 盛装舞步马鞭; 狩猎马鞭; 障碍马鞭; 打圈马鞭; 赛马马鞭; 骑马短鞭; 表演马鞭; 牧牛鞭; 训练马鞭; 其他
pt-BR: Chicote estilo: Chicote de adestramento; Chicote de caça; Chicote de salto; Chicote de guia; Chicote de corrida; Chicote curto; Chicote de apresentação; Chicote de gado; Chicote de treinamento; Outro
hr-HR: Stil biča: Bič za dresuru; Lovački bič; Preponski bič; Bič za lonžiranje; Trkaći bič; Kratki bič; Izložbeni bič; Pastirski bič; Bič za trening; Ostalo
de: Art der Reitpeitsche: Dressurgerte; Jagdpeitsche; Springgerte; Longierpeitsche; Renngerte; Reitgerte; Showgerte; Stockwhip; Trainingsgerte; Andere
fr: Type de fouet d’équitation: Cravache de dressage; Fouet de vénerie; Cravache d’obstacle; Chambrière; Cravache de course; Cravache; Cravache de présentation; Fouet australien; Cravache d’entraînement; Autre
el: Στυλ μαστιγίου: Μαστίγιο dressage; Μαστίγιο κυνηγιού; Μαστίγιο υπερπήδησης εμποδίων; Μαστίγιο λονζαρίσματος; Μαστίγιο ιπποδρομιών; Μαστίγιο ιππασίας (crop); Μαστίγιο επιδείξεων; Μαστίγιο κτηνοτροφίας (stock); Μαστίγιο εκπαίδευσης; Άλλο
nb: Piskestil: Dressurpisk; Jaktpisk; Sprangpisk; Lonsjepisk; Galopppisk; Ridepisk; Utstillingspisk; Kvegpisk; Treningspisk; Annet
hu: Ostor stílusa: Díjlovagló pálca; Vadászostor; Ugrópálca; Futószár ostor; Versenypálca; Lovaglópálca; Bemutató pálca; Terelő ostor; Kiképző ostor; Egyéb
tr: Kırbaç stili: Dresaj kamçısı; Av kamçısı; Atlama kamçısı; Lonj kamçısı; Yarış kamçısı; Binici kamçısı; Gösteri kamçısı; Sürü kamçısı; Eğitim kamçısı; Diğer
fi: Raipan tyyli: Kouluraippa; Metsästysraippa; Esteraippa; Juoksutusraippa; Kilparaippa; Ratsastusraippa; Näyttelyraippa; Karjapiiska; Harjoitusraippa; Muu
sv: Piskstil: Dressyrspö; Jaktspö; Hoppspö; Longerspö; Galoppspö; Ridspö; Utställningsspö; Boskapspiska; Träningsspö; Övrigt
pt-PT: Estilo de chicote: Chicote de ensino; Chicote de caça; Chicote de salto; Chicote de guia; Chicote de corrida; Pingalim; Chicote de apresentação; Chicote de gado; Chicote de treino; Outro
cs: Styl biče/bičíku: Drezurní bičík; Lovecký bič; Skokový bičík; Lonžovací bič; Dostihový bičík; Jezdecký bičík; Výstavní bičík; Pastevecký bič; Tréninkový bič; Jiný
sl-SI: Slog biča: Dresurni bič; Lovski bič; Skakalni bič; Lonžirni bič; Tekmovalni bič; Jahalni bič; Razstavni bič; Pastirski bič; Vadbeni bič; Drugo
th: สไตล์แส้: แส้สำหรับเดรสซาจ; แส้ล่าสัตว์; แส้กระโดด; แส้สำหรับฝึกม้า; แส้แข่งม้า; แส้ขี่ม้า; แส้โชว์ม้า; แส้ต้อนสัตว์; แส้ฝึกหัด; อื่นๆ
es: Estilo de látigo: Fusta de doma; Látigo de caza; Fusta de salto; Tralla de dar cuerda; Fusta de carreras; Fusta de equitación; Fusta de exhibición; Látigo de vaquero; Fusta de entrenamiento; Otro
nl: Zweep stijl: Dressuurzweep; Jachtzweep; Springzweep; Longeerzweep; Racezweep; Rijzweep; Showzweep; Stockwhip; Trainingszweep; Overig
sk-SK: Štýl biča: Drezúrny bičík; Lovecký bičík; Skokový bičík; Lonžovací bič; Dostihový bičík; Jazdecký bičík; Výstavný bičík; Pastiersky bič; Tréningový bičík; Iné
da: Piskestil: Dressurpisk; Jagtpisk; Springpisk; Longepisk; Væddeløbspisk; Ridepisk; Showpisk; Kvægpisk; Træningspisk; Andet
lt-LT: Botago stilius: Išjodinėjimo botagas; Medžioklinis botagas; Konkūrų stekas; Kordavimo botagas; Lenktynių stekas; Jojimo stekas; Parodų botagas; Gyvulių ganymo botagas; Treniruočių botagas; Kita
ja: 鞭スタイル: ドレッサージュウィップ; ハンティングウィップ; ジャンピングバット; ランジウィップ; レーシングウィップ; 乗馬用短鞭; ショーウィップ; ストックウィップ; トレーニングウィップ; その他
it: Stile della frusta: Frustino da dressage; Frusta da caccia; Frustino da salto; Frusta da longia; Frustino da corsa; Frustino da equitazione; Frustino da esibizione; Frusta da bestiame; Frusta da addestramento; Altro
ru: Тип хлыста: Выездковый хлыст; Охотничий хлыст; Хлыст для конкура; Шамбарьер; Скаковой хлыст; Стек для верховой езды; Выставочный хлыст; Пастуший кнут; Тренировочный хлыст; Другое
ro-RO: Stilul cravașei: Bici de dresaj; Bici de vânătoare; Cravașă pentru sărituri; Bici de lonjare; Cravașă de curse; Cravașă; Bici de prezentare; Bici pentru vite; Bici de antrenament; Altele
en: Whip style: Dressage whip; Hunting whip; Jump bat; Lunge whip; Racing whip; Riding crop; Show whip; Stock whip; Training whip; Other